

### Datos de contacto

- <u>(+57) 3218828546</u>
- Barranquilla, Colombia.
- jvillα10aoutlook.es
- www.jorgeisaac.website

### Referencias laborales

• Jesús Lastra

Profesional de Ingeniería Líder de ingeniería producción Sistemas de refrigeración industrial Conforfresh

• Willian Manda

Ingeniero de Telecontrol Jefe de mantenimiento de sistemas telecontrolados **Air-e** 

• Martin Rodríguez

Ingeniero supervisor mantenimiento y poda MT - Landa Ingeniería Electricaribe

### Jorge Isaac Villa López

INGENIERO ELÉCTRICO ESPECIALISTA EN GERENCIA ENERGÉTICA Y FUENTES RENOVABLES.

### Sobre mi

Soy ingeniero especialista en gerencia energética, actualmente en proceso de maestría en eficiencia energética.

Cuento con más de 8 años de experiencia en el campo, realizando estudios de infraestructura eléctrica y automatización industrial. Programando PLC, variadores de velocidad, microprocesadores de aplicación industrial, diseñando sistemas fotovoltaicos y redes de media, baja tensión, y sistemas tele controlados.

### **Especialidad**

A lo largo de mi carrera, lideré proyectos de diseño de infraestructuras, elaboración de informes y levantamiento de datos. Mantuve redes de media y baja tensión, elaboré cotizaciones, presupuestos y dirigí equipos en diversos enfoques.

Tengo sólida experiencia en diseño, programación y montaje de tableros de control, con especialización en sistemas de refrigeración y tratamiento de aguas, domotización de iluminación y diseño de redes fotovoltaicas On Grid y Off Grid.

Experiencia en mantenimiento y programación de sistemas tele-controlados en media tensión. Uso habilidades en desarrollo de software para gestionar tareas y bases de datos, optimizando procesos y contribuyendo a la visión corporativa.

### Habilidades principales

- Disciplina.
- Comprometido.
- Learnability.
- Orientado al logro.
- Creativo.
- Liderazgo.
- Gestión del tiempo.

### **Sotftwares**

- AutoCad (Avanzado)
- Excel (Avanzado)
- Dialux
- Matlap
- Netplan
- Solidword
- SketchUp
- JavasCript

### Idiomas

Inglés

Conversacional (B2)

Español

Nativo

### Haz clic para ver más

### Linked



### Jorge Villa López

Ingeniero eléctrico | Autocad | Git | GitHub | Desarrollo web frontend | HTML | CSS | | JavaScript | React | Angular | Diseño responsivo | Desarrollo móvil | Desarrollo de aplicaciones web progresivas (PWA) | | TypeScript |

Ver perfil



### Formación académica

- Especialista en Gerencia Energética -Universidad de la Costa.
- Ingeniero Electricista Universidad de La Costa, 2017.
- Maestría en Gerencia Energética En Curso.

### Cursos

- Seminario Gestión de Riesgos, Ciencia y Tecnología - Universidad De La Costa.
- Diplomado en Gerencia de proyectos -Universidad De La Costa.
- Inglés Centro Colombo Americano: Nivel I, II, III y Avanzado.
- Curso De Altura Avanzado Corporación Educativa Formar.
- Coordinador De Trabajo Seguro en Altura Be Service Salud Ocupacional Especializadas S.A.S
- Profesionalización docente CODETEC.
- Gestor de gases efecto invernadero.

### **Experiencia laboral**

Marzo **2023- ACT.** 

### Ingeniero independiente

Ingeniero de desarrollo en tecnologías y diseño de infraestructura eléctrica en media, baja tensión, y automatización industrial.

Desempeñándome como:

- Desarrollador de software web
- Diseño de redes eléctricos
- Diseño de tableros eléctricos
- Acompañamiento a clientes

Sept. Marzo 2022- 2023

### JST PROJECTS.

Ingeniero de Presupuesto Jefe Inmediato: Jairo Sabat

Teléfono: 3116113160

Ingeniero encargado de estudio de presupuesto de sistemas eléctricos en media y baja tensión. Diseñando, evaluando y presupuestando los diseños eléctricos en media, baja tensión y uso final. Atención al cliente y coordinación de proyectos.

Sept. Oct. 2022

INEN.

Profesor de matemáticas, física, informática provisional.

Nov. Jul. **2021 - 2022** 

### CONSULTORA S A E S P.

Auxiliar de estructuración de proyectos.

Jefe Inmediato: Oscar Martínez web: http://www.heliosesp.co/

Encargado de darle viabilidad técnica y financiera a los proyectos dependiendo del fondo económico al cual aplique. El objetivo es que el proyecto tenga luz verde para la construcción y posterior comercialización:

- Diseños de sistemas fotovoltaicos, tipo islas, individuales, Calculo de generación, y diseño de transformación de muy baja tensión a, baja tensión (BT), y BT a MT
- Evaluar viabilidad técnica, económica de los proyectos de infraestructura fotovoltaica.

Planificación, y coordinación de gestión general del proyecto.

Jul. Nov. 2020-2021

### CONFORTFRESH.

Auxiliar de Ingeniería.

Jefe Inmediato: Rolando Bustamante.

Teléfono: (5) 3185750

Encargado de diseño de control y automatización, programación de PLC, controladores PID, variadores de velocidad, entre otros para los sistemas de refrigeración industrial, atención al cliente para gestión y mantenimiento locativo.

- Dibujo de planos eléctricos de diseño.
- Inspección y montaje.
- Atención al cliente.
- Manejo de personal.
- Programación de PLC.
- Programación de Chiller.
- Programación de variadores de velocidad.
- Mantenimiento locativo.
- Mantenimiento atención al cliente.

Sept. Jul. **2018-2020** 

### APPLUS NORTCONTROL.

Ingeniero de Telecontrol.

Jefe Inmediato: Edgardo Castilla.

Teléfono: (5) 3851256

Encargado de mantenimiento preventivo y correctivo para sistemas de telecontrol tales como swiches y reconectadores de media y alta tensión.

- Trabajo en altura.
- Mantenimiento en redes eléctricas MT.
- Mantenimiento en subestaciones Eléctricas de transformación alta tensión.

### M Y G INGENIERÍA.

Profesional de Ingeniería. Jefe Inmediato: Néstor Morales.

Teléfono: (5) 3515300

Encargado de diseño de redes eléctricas de media y baja tensión, y uso final, diseño de sistemas fotovoltaicos, diseño de control y automatización de procesos industriales; encargado de:

- Diagnóstico de plantas existentes.
- Estudio eléctrico realizando memorias de calculo.
- Estudio de infraestructura realizando planos eléctricos.
- Estudio de presupuesto.
- Estudio de especificaciones técnicas de diseño.

En. Jul. 2016

### Electricaribe S.A. E.S.P.

Ingeniero Residente de Mantenimiento Eléctrico. Jefe Inmediato: José Pacheco Negrete.

Correo Electrónico: jpacheconaelectricaribe.com

Auxiliar de jefe de mantenimiento; encargado de realizar mantenimiento correctivo y predictivo en líneas de media tensión:

- Diagnóstico de las redes existentes.
- Diseño y gestión de mantenimiento de líneas eléctricas MT.
- Atención al cliente.
- Manejo de personal.



Con un enfoque de calidad, al detalle y la innovación.









ACTA DE GRADO No. 004

En Barranquilla, capital del departamento del Atlántico, a 20 de Mayo de 2022 se reunieron los Directivos de la CORPORACIÓN UNIVERSIDAD DE LA COSTA - CUC, con el objeto de otorgar el título de Especialista En Gerencia Energética al estudiante Jorge Isaac Villa López portador de la Cédula de Ciudadanía No. 1045714071 de Barranquilla a quien se le tomô el juramento de rigor y se hizo entrega del Diploma.

Habiendo aprobado los correspondientes estudios, según consta en los respectivos registros del programa Especialización En Gerencia Energética y habiendo cumplido los requisitos académicos de grado:

Por Resolución de Aprobación No. 22706 del 29 de Diciembre de 2014 emanado del MINISTERIO DE EDUCACIÓN NACIONAL, después de cumplir con los requisitos exigidos por la CORPORACIÓN UNIVERSIDAD DE LA COSTA - CUC, se otorga el título correspondiente.

Para constancia de lo expuesto, se firma la presente acta por el Presidente del Consejo Directivo, Rector y Secretario General:

Presidente

Rector

Secretario General



Experiently University to a Controllor. Personners Juration con Research N° 252 controllor and controllor action of the control of the controllor actions and the controllor action actions action actions action actions action actions action actions.

### ACTA DE GRADO No. 010

En Barranquilla, capital del departamento del Atlánt			Atlántic	00, a 24 de Novi	embre de 2017
se reunieron	los Directivos di	e la CORPORAC	IÓN L	JNIVERSIDAD DE	LA COSTA - CUC,
con el objeto de otorgar el título de			Ingeniero Eléctrico		
al estudiante Jorgi		Jorge Isaac	Isaac Villa López		portador de la
Cédula de Ciudadanía No.		1045714071	de	Barranquilla	y Libreta Militar
No.	Distrito	strito Militar No.		a quien se le tomó el juramento	
de rigor y se h	nizo entrega del	Diploma.			

Habiendo aprobado los correspondientes estudios, según consta en los respectivos registros del programa. Ingeniería Eléctrica y habiendo cumplido los requisitos académicos de grado:

Diplomado en Gerencia Energética

Por Registro No. 3320 del 25 de Abril de 2011. emanado del MINISTERIO DE EDUCACIÓN NACIONAL, después de cumplir con los requisitos exigidos por la CORPORACIÓN UNIVERSIDAD DE LA COSTA - CUC, se otorga el título correspondiente.

Para constancia de lo expuesto, se firma la presente acta por el Presidente del Consejo Directivo, Rector, Decano de la Facultad y Secretario General

Presidente

Secretario Gener

### Corporación Universidad de la Costa

Vicerrectoria Académica

Programa de Ingenieria Electrica

Confiere el presente Certificado a

### Jorge issac villa lópez

C.C. 2N° 1.045.714.071 Barranquilla

Quien asistió al Diplomado

Gerencia Energética

e aprobó los módulos del mismo.

Con una intensidad be

192

horas

En fe be lo cual se expide el presente Certificado en Barranquilla, a los 12 dias del mes de Marzo de 2017



# BE SERVICE SALUD OCUPACIONAL



## ESPECIALIZADA S.A.S

Licencia S.O Nº 5412 del 15 de Octubre de 2013 y Nº 7566 del 17 de Diciembre de 2014 Secretaria del Atlántico. Autorizado por el Ministerio de Trabajo según Nº de aprobación 08SE2018220000000027066

Certificado de Calidad NTC 6072 ICONTEC cod. CS-CER596546

En cumplimiento de las Resoluciones 1409 de 2012 y 1178 de 2017

### Certifica que:

## JORGE ISAAC VILLA LOPEZ

Identificado(a) con C.C. 1.045.714.071 Expedida en Barranquilla

Participó y Aprobó la Formación y Entrenamiento en

## TRABAJO SEGURO EN ALTURAS

## NIVEL COORDINADOR T.S.A

Con una intensidad de 80 horas.

En testimonio de lo anterior, se firma el presente en Barranquilla-Atlántico, a los 11 días del mes de Noviembre del año anit Book

Firmado Digitalmente Por Andrea Paola Patarroyo Martinex Representante legal

Firmado Digitalmente Por Karin Morales Gomes Entrenador T.S.A Licencia S.O 13900

> 85900639874AP6179 2018-11-11 No. Y Fecha de Registro



# CORPORACION EDUCATIVA FORMAR

Autorizado por el Ministerio del Trabajo según Nº de Aprobación 08SE2018220000000012226 Certificado Calidad ISO 9001 NTC 5555 - NTC 6072 ICONTEC cod. CS - CER600744



/ Formando personas de exito!

El Ministerio del Trabajo en cumplimiento de las Resoluciones 1409 de 2012 y 1903 de 2013

### JORGE ISAAC VILLA LOPEZ

Identificado(a) con C.C. Nº 1045714071 Expedida en Barranquilla (Atl.) Participó y aprobó la capacitación en:

TRABAJO SEGURO EN ALTURAS

Con una intensidad de 40 horas NIVEL AVANZADO

En testimonio de lo anterior se deja constancia que la formación y certificación se realizó en la ciudad de Barranquilla – Atlantico, a los diez (10) días del mes de Septiembre del año 2018

FIRMADO DIGITALMENTE POR Francisco Bermudez Suarez Director

Numero y fecha de Registro: CEFTSA5003 2018-09-10

FIRMADO DIGITALMENTE POR Hunte Heman Aja Castaño Lic. S.O. 06280 C.C. 7462208

Entrenador T.S.A

La autenticidad de este documento puede ser verificada en el registro electrónico que se encuentra en servicio web de la página http://ceformar.edu.co

# Fundación Universitaria del Area Andina

Personería Jurídica Res. 22215 Mineducación Dic9-86

Certifica Que:

## JORGE ISAAC VILLA LOPEZ

C.C. No. 1045714071 de Barranquilla - Atlántico

Aprobó el programa de

PLAN MAESTRO: PROPUESTA DE FORMACIÓN PEDAGOGICA PARA NO LICENCIADOS

Intensidad Horaria: 600

Aprobado Según Resolución No. 07183 de Julio 27 de 2.017

Del comité de Capacitación Docente de la Secretaria de Educación Pietrital

Rump

Decano Facultad de Educación





### Otorga el presente certificado a

### JORGE ISAAC VILLA LÓPEZ

C.C. 1.045.714.071

Quien ha aprobado el examen y completado con éxito el curso de

### Gestor de Gases de Efecto Invernadero

Normas ISO 14064-1:2020, ISO 14064-2:2020 e ISO 14064-3:2019

> Barranquilla, <u>Septiembre</u> 04, 11 y 18 de 2021. Intensidad: 22 horas

> > Cristhian Alexander Ortega Gerente de Entrenamiento